臺灣臺中地方法院刑事判決　　　　　　　　　　　　九十三年度訴字第三二一號
　　公　訴　人　臺灣臺中地方法院檢察署檢察官
　　被　　　告　甲○○
右列被告因毒品危害防制條例案件，經檢察官提起公訴（九十三年度毒偵字第四五六
二號）及移
實為有罪之陳述，本院合議庭裁定由受命法官獨任進行簡式審判程序，茲判決如左：
    主  文
甲○○連續施用第一級毒品，累犯，處有期徒刑捌月；扣案之第一級毒品海洛因貳拾
壹小包（經送驗結果均含第一級第六項毒品海洛因成分，淨重拾壹點壹陸公克，【空
包裝重伍點柒參公克】，純度百分之拾玖點零貳，純質淨重貳點壹貳公克），沒收銷
燬之。又連續施用第二級毒品，累犯，處有期徒刑肆月；扣案之第二級毒品安非他命
貳小包（含袋重柒點肆公克），沒收銷燬之。應執行有期徒刑拾月；扣案之第一級毒
品海洛因貳拾壹小包（經送驗結果均含第一級第六項毒品海洛因成分，淨重拾壹點壹
陸公克，【空包裝重伍點柒參公克】，純度百分之拾玖點零貳，純質淨重貳點壹貳公
克）及第二級毒品安非他命貳小包（含袋重柒點肆公克），均沒收銷燬之。
    事  實
一、甲○○曾於民國（下同）八十五年間因麻醉藥品管理條例案件，經臺灣高等法院
    臺中分院於八十六年八月六日以八十六年度上訴字第九○二號判處有期徒刑八月
    確定；又於八十六年間因槍砲彈藥刀械管制條例案件，經本院於八十六年六月二
    十七日以八十六年度訴字第一一五四號判處有期徒刑十月確定，前開二罪經定應
    執行刑一年四月，於八十八年十月十五日假釋付保護管束，至八十八年十一月四
    日期滿以已執行論。另甲○○於八十六年間因施用安非他命毒品案件，經臺灣高
    等法院臺中分院裁定送觀察、勒戒後，認無繼續施用毒品之傾向，於八十八年三
    月二十四日以八十七年度上易字第九五九號判決免刑確定；復於八十八年間再因
    施用第二級毒品安非他命案件，經本院以八十八年度毒聲字第七二一八號裁定送
    觀察勒戒後，認有繼續施用毒品之傾向，經本院裁定強制戒治，並由檢察官提起
    公訴，經本院於八十九年三月十六日八十九年度易字第六八三號判處有期徒刑七
    月確定，該強制戒治之執行，經本院裁定停止戒治付保護管束，惟於前開停止強
    制戒治付保護管束期間，甲○○另因施用第二級毒品案件，經臺灣臺中地方法院
    檢察署檢察官以八十九年度毒偵字第六五一八、七○五一、七七九四號提起公訴
    ，本院於九十年三月八日以九十年度易字第四一六號判處有期徒刑十月。又因施
    用第一級毒品案件，經臺灣臺中地方法院檢察署檢察官以九十年度毒偵字第六二
    ○號提起公訴，由本院於九十年九月十四日以九十年度訴字第一九六六號判處有
    期徒刑十月。上述案件經定其應執行之刑後，於九十三年二月六日執行完畢，至
    強制戒治部分則因撤銷保護管束令入戒治處所於九十年六月十日戒治執行完畢釋
    放。
二、甲○○仍不知戒除毒品，復基於施用第一級毒品海洛因及第二級毒品安非他命之
    概括犯意，自九十三年三月間某日起至同年九月二日止，在臺中市○○區○○路
    二四巷一號五樓之一住處，以每日各均二次之頻率，連續將海洛因摻在香煙中點
    燃施用第一級毒品海洛因多次，並以安非他命置於鋁箔紙中點燃吸食之方式施用
    第二級毒品安非他命多次。嗣於九十三年九月二日十六時五十九分許，在臺中市
    北屯區○○路二四巷一號五樓之一住處，為警查獲，並扣得第一級毒品海洛因二
    十一小包（均含第一級第六項毒品海洛因成分，淨重十一．一六公克，【空包裝
    重五．七三公克】，純度19．02%，純質淨重2．12公克）、第二級毒品安非他命
    二包（毛重七．四公克）等物，始知上情。
三、案經臺中縣警察局霧峰分局報告臺灣臺中地方法院檢察署檢察官偵查起訴及併辦
    審理。
    理  由
一、右揭犯罪事實，業據被告甲○○分別於偵訊、本院準備程序及簡式審判程序中供
    承明確，復查：
（一）被告甲○○在被查獲之九十三年九月二日在臺中縣警察局霧峰分局所採集之尿
      液，送請中山醫學大學附設醫院藥物濫用檢測檢驗結果，係呈安非他命類、鴉
      片代謝物均為陽性反應，復經以GC/MS方法為確認結果，仍呈安非他命、甲基
      安非他命、可待因、嗎啡陽性反應等情，有中山醫學大學附設醫院於九十三年
      九月十七日出具之濫用藥物尿液檢驗報告暨尿液代號與真實姓名對照表各一份
      附卷可稽（見九十三年度毒偵字第四五六二號偵查卷第二六、二八頁），復有
      被告甲○○身上扣得之第一級毒品海洛因二十一小包（經送驗結果均含第一級
      第六項毒品海洛因成分，淨重十一．一六公克，【空包裝重五．七三公克】，
      純度19．02%，純質淨重2．12公克）有法務部調查局九十三年十月六日調科壹
      字第120014510號鑑定通知書各一份為證（見上開偵查卷第二三頁），並有安
      非他命二小包（毛重七．四公克）扣案可證，是以被告自承於九十三年三月間
      至同年九月二日間，各以每日二次之頻率連續施用第一級毒品海洛因、第二級
      毒品安非他命多次等語，即有所據，信屬可採。
（二）復以，被告甲○○於八十六年間因施用安非他命毒品案件，經臺灣高等法院臺
      中分院裁定送觀察、勒戒後，認無繼續施用毒品之傾向，於八十八年三月二十
      四日以八十七年度上易字第九五九號判決免刑確定；復於八十八年間再因施用
      第二級毒品安非他命案件，經本院以八十八年度毒聲字第七二一八號裁定送觀
      察勒戒後，認有繼續施用毒品之傾向，經本院裁定強制戒治，復經本院裁定停
      止戒治付保護管束，其後又經本院裁定撤銷保護管束令入戒治處所，嗣於九十
      年六月十日戒治期滿等情，有臺灣高等法院被告全國前案紀錄表、臺灣臺中地
      方法院檢察署刑案資料查註紀錄表各一份在卷可按。被告甲○○本次再施用第
      一級毒品海洛因及第二級毒品安非他命犯行，確係在前次施用毒品犯行經強制
      戒治執行完畢釋放後五年內所再犯，至臻明確。
（三）綜上所述，本件事證明確，被告右開犯行，洵堪認定。
二、按海洛因、安非他命係毒品危害防制條例第二條第二項第一款、第二款所定之第
    一級毒品、第二級毒品，不得非法施用。是以：
（一）核被告甲○○自九十三年三月間某日起至同年九月二日止，連續以每日二次之
      頻率施用第一級毒品海洛因之部分，均係犯毒品危害防制條例第十條第一項之
      施用第一級毒品罪。另被告甲○○自九十三年三月間某日起至九十三年九月二
      日止，連續以每日二次之頻率吸食第二級毒品安非他命多次之犯行，則均係犯
      同條第二項之施用第二級毒品罪。被告持有第一級毒品海洛因及第二級毒品安
      非他命後，進而施用，其持有之低度行為應為施用之高度行為所吸收，不另論
      以持有第一級毒品罪及持有第二級毒品罪。另被告先後每日二次施用第一級毒
      品海洛因、每日二次施用第二級毒品安非他命之犯行，均分別於緊接之時間，
      各以相同之方法為之，自均各觸犯構成要件相同之罪，顯各係基於概括犯意為
      之，均應依連續犯之規定論以一罪，並分別依法加重其刑。又被告甲○○所犯
      上開二罪，則犯意各別，行為互殊，罪名不同，應分論併罰。
（二）又公訴人起訴事實雖未敘及被告甲○○自九十三年三月間某日起至同年五、六
      月間連續施用第一級毒品海洛因及第二級毒品安非他命之犯行，然該部分事實
      與公訴人起訴之犯罪事實既具有連續犯之裁判上一罪關係，應為起訴效力所及
      ，且經公訴人移送併辦審理，本院自應併予審究。
（三）被告甲○○曾於八十五年間因麻醉藥品管理條例案件，經臺灣高等法院臺中分
      院於八十六年八月六日以八十六年度上訴字第九○二號判處有期徒刑八月確定
      ；再於八十六年間因槍砲彈藥刀械管制條例案件，經本院於八十六年六月二十
      七日以八十六年度訴字第一一五四號判處有期徒刑十月確定，前開二罪經並定
      應執行刑一年四月，於八十八年十月十五日假釋付保護管束，至八十八年十一
      月四日期滿以已執行論；另於八十八年間再因施用第二級毒品安非他命案件，
      經本院於八十九年三月十六日八十九年度易字第六八三號判處有期徒刑七月確
      定，又因施用第二級毒品案件，經本院於九十年三月八日以九十年度易字第四
      一六號判處有期徒刑十月。復因施用第一級毒品案件，經本院於九十年九月十
      四日以九十年度訴字第一九六六號判處有期徒刑十月；上述案件經定其應執行
      之刑後，於九十三年二月六日執行期滿完畢等情，有臺灣高等法院被告全國前
      案紀錄表、臺灣臺中地方法院檢察署刑案資料查註紀錄表各一份在卷可按，其
      受有期徒刑之執行完畢，五年以內再犯本件有期徒刑以上之罪，為累犯，依法
      遞加重其刑。
（四）爰審酌被告甲○○於八十六年間因施用安非他命毒品案件，經臺灣高等法院臺
      中分院裁定送觀察、勒戒後，認無繼續施用毒品之傾向，於八十八年三月二十
      四日以八十七年度上易字第九五九號判決免刑確定；復於八十八年間再因施用
      第二級毒品安非他命案件，經本院以八十八年度毒聲字第七二一八號裁定送觀
      察勒戒後，認有繼續施用毒品之傾向，經本院裁定強制戒治，復經本院裁定停
      止戒治付保護管束，其後又經本院裁定撤銷保護管束令入戒治處所，嗣於九十
      年六月十日戒治執行完畢釋放，竟仍不知戒惕，再度違犯本件毒品危害防制條
      例第十條第一項及第二項之罪，無視於毒品對於自身健康之戕害及國家對於杜
      絕毒品犯罪之禁令；其犯罪之動機、目的單純；又施用毒品係自戕行為，犯罪
      手段平和，亦未因此而危害他人，所生損害非大；再考之其於犯後坦承犯行，
      態度良好，並參諸施用毒品者均有相當程度之成癮性及心理依賴，其犯罪心態
      與一般刑事犯罪之本質並不相同，應側重以適當之醫學治療及心理矯治處遇為
      宜等一切情狀，分別量處如主文所示之刑，並定其應執行之刑，以示懲儆。
（五）至扣案之第一級毒品海洛因二十一小包（經送驗結果均含第一級第六項毒品海
      洛因成分，淨重十一．一六公克，【空包裝重五．七三公克】，純度19．02%
      ，純質淨重2．12公克），有法務部調查局九十三年十月六日調科壹字第12001
      4510號鑑定通知書各一份為證（見上開偵查卷第二三頁），並有安非他命二小
      包（毛重七．四公克），分別係毒品危害防制條例第二條第二項第一款、第二
      款所定之第一、二級毒品，屬違禁物，不問是否非被告所有，應依毒品危害防
      制條例第十八條第一項前段之規定宣告沒收並銷燬之。
據上論斷，應依刑事訴訟法第二百七十三條之一第一項、第二百九十九條第一項前段
，毒品危害防制條例第十條第一項、第二項、第二十三條第二項、第十八條第一項前
段，刑法第十一條、第五十六條、第五十一條第五款、第四十七條，判決如主文。
本案經檢察官乙○○到庭執行職務
中    華    民    國      九十三      年     十二     月      十七      日
                            臺灣臺中地方法院刑事第十二庭
                                    法  官  劉  兆  菊
右正本證明與原本無異。
如不服本判決，應於送達後十日內向本院提出上訴狀（須附繕本），上訴於臺灣高等
法院臺中分院。
                                    書記官
中    華    民    國      九十三      年      十二     月       十七    日
附錄論罪科刑法條
毒品危害防制條例第十條
施用第一級毒品者，處六月以上五年以下有期徒刑。
施用第二級毒品者，處三年以下有期徒刑。
